【裁判字號】    98,抗,133
【裁判日期】    981126
【裁判案由】    本票裁定強制執行
【裁判全文】
臺灣臺南地方法院民事裁定               98年度抗字第133號
抗  告  人  甲○○
            普翔建設有限公司
法定代理人  乙○○○
相  對  人  丙○○
上列抗告人因與相對人間本票裁定強制執行事件，對於中華民國
98年10月27日本院98年度司票字第2577號民事裁定提起抗告，本
院裁定如下：
    主  文
抗告駁回。
抗告程序費用新台幣壹仟元由抗告人負擔。
    理  由
一、按執票人向本票發票人行使追索權時，得聲請法院裁定後強
    制執行，票據法第 123條定有明文。又本票執票人依上開法
    條之規定，聲請法院裁定及抗告法院之裁定，僅依非訟事件
    程序，以審查強制執行許可與否，並無確定實體上法律關係
    存否之效力，如發票人就票據債務之存否有爭執時，應由發
    票人提起確認之訴，以資解決，最高法院56年台抗字第714
    號、57年台抗字第76號分別著有判例。質言之，准許本票強
    制執行之裁定，屬非訟事件裁定，為裁定之法院僅就本票為
    形式上之審查，無從審酌屬於實體上法律關係之事由，並抗
    告法院就本票裁定強制執行事件，亦應僅就形式審查，不得
    審酌抗告人關於實體事項之抗辯事由。
二、本件抗告意旨以：
    相對人執系爭本票請求抗告人給付票款係基於抗告人甲○○
    與相對人所訂立之委託經營合約，惟該合約業經抗告人甲○
    ○解除，是相對人已無任何法律上原因持有系爭本票，故抗
    告人對於相對人得依據票據法第13條規定，基於原因關係而
    為抗辯，相對人自不得享有任何票據上之權利。並聲明：請
    求廢棄原裁定等語。
三、經查：本件相對人主張伊執有抗告人為發票人之如原裁定附
    表所示本票一紙，並免除作成拒絕證書，詎屆期提示未獲付
    款，依票據法第123條聲請裁定許可強制執行等情，已據提
    出系爭本票一紙為證，而依本票之記載形式上觀察，其已具
    備本票有效要件，是抗告人上開所辯縱然屬實，亦屬實體法
    上之爭執，依前開說明，應由抗告人另行提起訴訟，以資解
    決，非本件非訟程序所得審究，原裁定為許可強制執行之裁
    定，並無違誤，抗告人提起本件抗告，為無理由，應予駁回
    。
四、又按「非訟事件程序費用，除法律另有規定外，由聲請人負
    擔。檢察官為聲請人時，由國庫支付。前項費用之負擔有相
    對人者，準用民事訴訟法有關訴訟費用之規定」；「依法應
    由關係人負擔費用者，法院裁定命關係人負擔時，應一併確
    定其數額」，非訟事件法第21條及同法第24條第1項分別定
    有明文。本件抗告業經駁回在案，依上開法條規定，本院應
    確定非訟事件費用額。茲因抗告人提起本件抗告，除繳納抗
    告費新台幣（下同）1,000元，未有其餘費用之支出。是以
    ，本件抗告人應負擔之非訟費用額確定為1,000元。
五、據上論結，本件抗告為無理由，依非訟事件法第46條、第21
    條第2項、第24條第1項，民事訴訟法第 495條之1第1項、第
    449條第1項、第78條，裁定如主文。
中    華    民    國    98    年    11    月    26    日
                  民事第一庭    法  官  蔡雅惠
以上正本證明與原本無異。
本裁定除以適用法規顯有錯誤為理由，並經本院許可外，不得再
抗告。如提起再抗告，應於收受後10日內委任律師為訴訟代理人
向本院提出再抗告狀，並繳納再抗告費新台幣1,000 元。
中    華    民    國    98    年    11    月    26    日
                                書記官  詹書瑋


司法院資訊處製作；財團法人民間司法改革基金會備份。
